臺灣嘉義地方法院刑事判決　　　　　　　 94年度易字第284號
公　訴　人　臺灣嘉義地方法院檢察署檢察官
被　　　告　丙○○
上列被告因家暴傷害等案件，經檢察官提起公訴（九十四年度偵
字第三九八一號）及併案審理（九十四年度偵字第四八七四號）
，本院判決如下：
    主  文
丙○○違反法院依家庭暴力防治法第十三條所為禁止實施家庭暴
力行為之裁定，處拘役伍拾伍日，如易科罰金，以佰元折算壹
日；又因過失傷害人，處拘役貳拾日，如易科罰金，以佰元折
算壹日。應執行拘役柒拾日，如易科罰金，以佰元折算壹日。
    事  實
一、丙○○於民國（下同）九十一年間因犯竊盜罪，經本院於九
    十二年十一月十七日，以九十一年度易字第五八八號判決，
    判處有期徒刑六月，如易科罰金以三百元折算一日，緩刑三
    年，於九十二年十二月四日確定，現仍緩刑中。丙○○與乙○○為夫妻關係，二人育有十一歲之女兒甲○○（八十三年
    一月十六日生），渠等三人間係家庭暴力防治法第三條第一
    款及第三款所規定之家庭成員關係。丙○○明知乙○○於九
    十三年間曾向本院聲請民事通常保護令，該保護令內容為丙○○不得對乙○○實施身體或精神上不法侵害之行為，且該
    保護令於九十四年一月二十四日裁定確定，有效期間為一年
    ，丙○○竟無視前開保護令，基於違反保護令及傷害之犯意
    ，於九十四年六月二十八日二十一時三十分許，酒後返回嘉
    義縣鹿草鄉重寮村十八鄰一七二之四號住處後，因細故與乙○○爭吵，砸毀家中電器用品及器物，致乙○○之右腳遭砸
    毀之碎片擊中，並出手緊握乙○○之雙手，造成乙○○雙手
    手腕及右腳等處瘀傷，而違反上開保護令；乙○○為避免繼
    續受傷害，遂請其女兒甲○○打電話予乙○○兒子丁○○前
    來解危，丙○○為不讓甲○○使用電話，其本應注意甲○○
    正在電話旁邊，若砸電話機時可能會因碎片亂飛，而傷害到
    甲○○，其並無不能注意之情事，竟疏未注意而將電話機砸
    向乙○○時，不慎砸到其女兒甲○○之左腳，造成甲○○受
    有左小腿瘀血挫傷之傷害。
二、案經乙○○訴由嘉義縣警察局水上分局報請臺灣嘉義地方法
    院檢察署檢察官偵查起訴及移送併辦審理。
    理  由
一、按被告以外之人於審判外之陳述，雖不符刑事訴訟法第一百
    五十九條之一至第一百五十九條之四規定，而經當事人於審
    判程序同意作為證據，法院審酌該言詞陳述或書面陳述作成
    時之情況，認為適當者，亦得為證據。當事人、代理人或辯
    護人於法院調查證據時，知有第一百五十九條第一項不得為
　　證據之情形，而未於言詞辯論終結前聲明異議者，視為有前
　  項之同意，刑事訴訟法第一百五十九條之五定有明文。本件
    被告對於證人甲○○在警詢所陳述之筆錄，已表示不爭執（
    見本院九十四年十一月十七日審判筆錄第三頁），且本院審
    酌證人甲○○在警詢時，以言詞陳述所製作之前開筆錄之情
    況，並無違法且適當，自得採為證據，而有證據能力。
二、訊據被告丙○○對於上揭犯行矢口否認，辯稱：我和我太太
    乙○○口角是有原因，她電費不繳，且不顧店，我沒有打乙○○，她的腳是她自己去外面撞到的，手是她要走，我兒子
    拉她的手受傷的，我也沒有打女兒甲○○，我是把電話機撥
    開時砸到我女兒的，我不是丟她的云云。惟查：上揭事實業
    據證人甲○○在警詢時證稱：（問：於九十四年六月二十八
    日二十一時三十分許，在鹿草鄉重寮村十八鄰一七二號之四
    屋內丙○○對你母親乙○○及用電話砸傷你並毀損傢具的經
    過情形？）當時我母親乙○○從屋內走出屋外時，我父親丙○○拿起電話攻擊我母親沒打到，電話摔在地面，砸到我的
    左腳致瘀傷，後來丙○○多次攻擊我母親沒達成，就開車離
    開現場等語。足見當時被告確有攻擊告訴人乙○○的行為並
    將電話機摔在地面不慎砸傷甲○○。且證人即告訴人乙○○
    於本院審理時亦證稱：起先我出門，被告打我，丁○○叫被
    告不要打我，之後被告就開車揚言要撞我，我說他不敢真的
    撞，後來被告真的開車要撞我，丁○○把我推到對面巷子，
    被告就煞車，搖下車窗告訴我說他是在嚇我的，我聽了氣到
    了，手就伸進車窗裡面要跟他拼，他把我的手抓住，不讓我
    打他，我的手上瘀青就是這樣來的，他隨後把我甩開，車子
    開走了等語（見本院九十四年十一月十七日審判筆錄第五頁
    ）；以及證稱：在樓上他（指被告）有砸東西，我有被物品
    噴到，不知道砸到哪裡，在樓下他也有砸東西，也有噴到我
    ，在車子那邊我說要跟他拼了，我手伸進去車子裡面，拉扯
    時也有受傷等語（見前開審判筆錄第六頁）。此外，復有甲○○之診斷證明書一紙及二人受傷的照片四張可稽（見警卷
    第八頁至第十頁），且被告家中之電器用品及其他物品確有
    遭砸毀等情，此有照片六張可佐（見警卷第十一頁至第十三
    頁），並有本院九十三年度家護字第四七○號民事通常保護
    令一份在卷可參，是告訴人乙○○之手腳受傷係因被告砸毀
    器物及用力抓住告訴人之手腕，致告訴人手腳瘀傷，足認被
    告確有違反上開民事通常保護令之犯行；至於甲○○係由於
    被告摔電話機不慎砸傷，被告前揭所辯，顯係卸責之詞，不
    足採信。本件事證明確，被告犯行堪予認定。
三、按家庭暴力防治法所稱之家庭暴力者，係謂家庭成員間實施
　　身體或精神上不法侵害之行為，家庭暴力防治法第二條第一
 　 項定有明文。被告上揭對告訴人所為之傷害行為，自屬家庭
    成員間之實施身體不法侵害行為。核被告所為，係犯家庭暴
    力防治法第五十條第一款、第二款之違反保護令罪及刑法第
    二百七十七條第一項傷害罪、刑法第二百八十四條第一項前
    段之過失傷害罪，被告所犯違反家庭暴力防治法第五十條第
    一款、第二款之保護令罪及傷害罪間，均係一行為觸犯數罪
    名，為想像競合犯，應從一重論處違反保護令罪。另被告所
    犯違反保護令罪及過失傷害罪間，犯罪各別，罪名不同，應
    予分論併罰。爰審酌被告在緩刑期間猶不知悔改，視法律及
    公權力於無物，及其行為之手段，對乙○○、甲○○所造成
    之損害，否認犯行之犯後態度等一切情狀，各量處如主文所
    示之刑，及定其應執行之刑，並均諭知易科罰金之折算標準
    。
據上論斷，應依刑事訴訟法第二百九十九條第一項前段，家庭暴
力防治法第五十條第一款，刑法第十一條前段、第二百七十七條
第一項、第二百八十四條第一項前段、第五十五條、第四十一條
第一項前段、第五十一條第六款，罰金罰鍰提高標準條例第一條
前段、第二條，判決如主文。
本案經檢察官李志明到庭執行職務。
中　　華　　民　　國　　94　　年　　11　　月　　25　　日
                    刑事第三庭  審判長法  官  沈福財
                                      法  官  卓春慧
                                      法  官  陳仁智
上列正本證明與原本無異。
如不服本判決，應於判決送達後10日內向本院提出上訴狀（應附
繕本）。告訴人或被害人如對於本判決不服者，應具備理由請求
檢察官上訴，其上訴期間之計算係以檢察官收受判決正本之日期
為準。
中　　華　　民　　國　　94　　年　　11　　月　　25　　日
                                      書記官  李佳惠
附錄本案論罪科刑法條全文：
家庭暴力防治法第50條：
違反法院依第十三條、第十五條所為之下列裁定者，為本法所稱之
違反保護令罪，處三年以下有期徒刑、拘役或科或併科新台幣十
萬元以下罰金︰
一  禁止實施家庭暴力行為。
二  禁止直接或間接騷擾、接觸、通話或其他連絡行為。
三  命遷出住居所。
四  遠離住居所、工作場所、學校或其他特定場所。
五  命完成加害人處遇計畫：戒癮治療、精神治療、心理輔導或其
    他治療、輔導。
刑法第284條第1項：
因過失傷害人者，處六月以下有期徒刑、拘役或五百元以下罰金
，致重傷者，處一年以下有期徒刑、拘役或五百元以下罰金。
